# 在租赁的土地上建造的厂房该怎么账务处理，是计入固定资产吗

提问人：15757133793 时间：2017-06-05 14:41:23
在租赁的土地上建造的厂房该怎么账务处理，是计入固定资产吗

回答人：chenyiwei
在租入土地上建造厂房，因为土地租赁只能是经营租赁（《讲解 2010 》P342），所以该厂房应作为租赁改良支出，列入长期待摊费用。